臺灣花蓮地方法院花蓮簡易庭裁定
111年度花秩字第11號
移送機關    花蓮縣警察局花蓮分局
被移送人    黃慶潭



上列被移送人因違反社會秩序維護法案件，經移送機關以民國11
1年3月11日花市警刑字第1110006416號移送書移送審理，本院裁
定如下：
    主  文
黃慶潭無正當理由攜帶具有殺傷力之器械，處罰鍰新臺幣肆仟元
。扣案之開山刀壹把沒入。
    理  由
一、被移送人黃慶潭於下列時、地有違反社會秩序維護法之行為
    ：
  （一）時間：民國111年2月3日1時5分許。
  （二）地點：花蓮縣○○市○○○街000號前。
　（三）行為：被移送人無正當理由攜帶具有殺傷力之開山刀1
        把為警盤查而查獲。
二、按無正當理由攜帶具有殺傷力之器械者，處3日以下拘留或
    新臺幣3萬元以下罰鍰，社會秩序維護法第63條第1項第1款
    定有明文。經查，被移送人於前揭時、地為警查獲持有上開
    開山刀等事實，業據其於警詢中供述在卷（見本院卷第11頁
    ），並有搜索扣押筆錄、扣押物品收據、扣押物品目錄表、
    自願受搜索同意書、現場照片在卷可稽（見本院卷第15頁至
    第23頁、第31頁、第39頁）。復依上開卷附之照片以觀，上
    開開山刀為金屬材質且已開鋒，如持以朝人揮刺，足以傷人
    甚至致命，當屬具有殺傷力之器械；又被移送人於警詢時自
    承係因好玩、要當裝飾品而攜帶上開刀械等語，然攜帶刀械
    在外，本易生事端，造成社會秩序之不安，自難謂無違序之
    認識，且被移送人遭查獲時，除上開開山刀外，另攜帶空氣
    槍1枝及彈丸2包，均足供擾亂社會秩序之用，則其辯稱好玩
    、當裝飾品云云，顯屬無稽，其於前揭時、地攜帶上開刀械
    顯無正當理由，是被移送人上開違序之事實應堪認定。
三、核被移送人所為，係違反社會秩序維護法第63條第1項第1款
    規定，自應依法論處。爰審酌被移送人對前述違序行為之客
    觀事實坦承不諱，兼衡其違反之情節、國中肄業之智識程度
    、業工、家庭經濟狀況貧寒等一切情狀（見本院卷第9頁）
    ，量處如主文所示之處罰。
四、至扣案之刀械即開山刀1把係被移送人所有，且為供其違反
    社會秩序維護法所用之物，爰依社會秩序維護法第22條第3
    項規定併予宣告沒入。
五、依社會秩序維護法第45條第1項、第63條第1項第1款、第22
    條第3項，裁定如主文。
中　　華　　民　　國　　111 　年　　4 　　月　　25　　日
　　　　　　　　　花蓮簡易庭    法　官　黃夢萱
上列正本證明與原本無異。
如對本裁定不服，應於送達後5日內，向本院提出抗告狀（應抄
附繕本）。　
因疫情而遲誤不變期間，得向法院聲請回復原狀。　
中　　華　　民　　國　　111 　年　　4 　　月　　27　　日

                                書記官  張亦翔